【裁判字號】    95,交聲,397
【裁判日期】    950530
【裁判案由】    違反道路交通管理處罰條例聲明異議
【裁判全文】
臺灣臺北地方法院交通事件裁定         95年度交聲字第397號
    原處分機關  臺北市交通事件裁決所
    異  議  人  甲○○
    即受處分人
上列異議人即受處分人因違反道路交通管理處罰條例案件，對於
臺北市交通裁決所中華民國九十五年四月二十五日所為之處分（
原處分案號：北市裁二字第裁二二─ＡＥＵ０八三四五一號），
聲明異議，本院裁定如下：
    主  文
異議駁回。
    理  由
一、按汽車駕駛人於行駛道路時，使用手持式行動電話進行撥接
    或通話者，處新台幣（下同）三千元罰鍰，道路交通管理處
    罰條例第三十一條之一第一項定有明文。
二、本件異議人即受處分人甲○○駕駛車號ＺＩ－一八一九號自
    用小客車於民國九十五年三月三十日下午十四時四十八分許
    ，在台北市陽明醫院前，於行駛中使用手持式行動電話進行
    通話，經台北市政府警察局士林分局芝山岩派出所警員乙○
    ○攔停，以受處分人有違反前揭道路交通管理處罰條例第三
    十一條之一第一項規定之行為當場掣發臺北市政府警察局北
    市警交字第ＡＥＵ０八三四五一號舉發違反道路交通管理事
    件通知單予以舉發，受處分人於應到案日期前向原處分機關
    提出申訴，經原處分機關請舉發單位調查結果，仍認受處分
    人駕駛汽車確有前述違規行為，原處分機關乃依道路交通管
    理處罰條例第三十一條之一第一項及違反道路交通管理事件
    統一裁罰基準表等規定，於九十五年四月二十五日以北市裁
    二字第裁二二─ＡＥＵ０八三四五一號裁決書就上開違規行
    為裁處罰鍰三千元。
三、訊據受處分人固不否認其確於上開時間行經該處為警攔停，
    惟否認有何違反道路交通管理處罰條例之行為，辯稱：「伊
    於九十五年三月三十日十四時四十八分被芝山岩派出所員警
    乙○○於陽明醫院門口攔停，告發違規手持行動電話進行通
    話違規，當時伊已明確表達伊並未使用行動電話，伊是在陽
    明醫院旁不到一百公尺處轉角麵包店前講完行動電話，將行
    動電話放在右邊的椅子上才開車，伊是右撇子，不會用右手
    開車，通常伊是用右手接行動電話，左手開車，被攔停時是
    將手枕在車窗邊聽ＭＰ３，不是聽行動電話。」云云。經查
    ：
（一）證人即舉發員警乙○○到庭證稱：「當時我巡邏經過從陽
      明醫院旁的麵包店，發現異議人左轉陽明醫院，到陽明醫
      院時我看異議人左手持行動電話在耳朵旁邊，我開始攔他
      ，但他左轉雨聲街他不停，過了一下子才停，當時他表示
      沒有講電話，我確定他手持行動電話在耳朵邊通話，但不
      知道他的通話內容，所以我就開單。」等語（詳本院九十
      五年五月二十九日訊問筆錄），衡諸證人乙○○為執法人
      員，與受處分人素不相識，並無仇隙，諒無設詞誣陷受處
      分人之理；況交通警察掣單舉發違反道路交通管理處罰條
      例所列之違規事實，本質上為行政處分，係公務員基於職
      務上之權力，依法就特定之具體事件所為之具公法上效果
      之單方面行政行為，基於公務員為公法上行為具有公信力
      之原則，該行政行為當可被推定為真正，其據以依法處分
      之事實認定亦為正確無誤，本此公信原則，則執勤警員本
      其維護交通秩序、安全職責所為之舉發，自應受到合法、
      正確之推定，應堪採信。
（二）而受處分人先於異議狀內表明當時未使用行動電話，只是
      把手習慣性抓抓耳朵云云，嗣於本院訊問時改稱是將手枕
      在車窗邊聽ＭＰ３，不是聽行動電話云云，前後供述不一
      ，已有可疑，況證人乙○○見受處分人於行車時手持行動
      電話通話係瞬間之事，受處分人經警攔停時，並未立即停
      駛，有相當時間足以將電話放置在駕駛座旁之副駕駛座上
      ，受處分人雖辯稱其係右撇子，不會用右手開車，不可能
      以左手接行動電話，亦屬無據之抗辯，蓋右撇子僅係慣用
      右手，非謂左手無法靈活使用，且接聽行動電話並非複雜
      之動作，右撇子仍得以左手為之，受處分人既到庭陳稱舉
      發當時，其將手枕在車窗邊聽ＭＰ３（詳本院九十五年五
      月二十九日訊問筆錄），顯見異議人亦自承其亦會以右手
      開車，自與前揭抗辯兩相矛盾，故受處分人以上所辯，均
      屬事後卸責之詞，皆不足採信。
    本件事證明確，受處分人之前開於行駛道路時，使用手持式
    行動電話進行通話之違規行為，堪以認定。
四、綜上所述，受處分人確有在上開時地駕車使用手持式行動電
    話進行通話之違規行為，自屬違反道路交通管理處罰條例第
    三十一條之一第一項之規定，而受處分人於舉發通知單上所
    載應到案日期前向原處分機關提出申訴，是原處分機關依道
    路交通管理處罰條例第三十一條之一第一項及違反道路交通
    管理事件統一裁罰基準表等規定，於九十五年四月二十五日
    以北市裁二字第裁二二─ＡＥＵ０八三四五一號裁處受處分
    人罰鍰三千元，經核並無違誤。本件受處分人之異議為無理
    由，應予駁回。
據上論斷，依道路交通案件處理辦法第十九條，裁定如主文。
中    華    民    國    95    年    5     月    30    日
                          交通法庭法  官  黃雅芬
如不服本裁定應於裁定送達後五日內向本院提出抗告狀。
                                  書記官  林碧華
中    華    民    國    95    年    5     月    30    日


司法院資訊處製作；財團法人民間司法改革基金會備份。
